【裁判字號】    95,簡上,34
【裁判日期】    950515
【裁判案由】    毀損
【裁判全文】
臺灣花蓮地方法院刑事判決              95年度簡上字第34號
上  訴  人
即  被  告  丁○○
上列上訴人因毀損案件，不服本院花蓮簡易庭95年度花簡字第89
號，中華民國95年2月13日第一審判決（聲請簡易處刑案號：95
年度偵字第538號）提起上訴，本院管轄之合議庭，改依第一審
通常程序審理，並判決如下：
    主  文
原判決撤銷。
本件公訴不受理。
    理  由
一、聲請簡易判決處刑意旨略以：被告丁○○於民國95年1月10
    日下午1 時55分許，至花蓮縣警察局新城分局嘉里派出所找
    警員王國雄洽事，因不滿王警員愛理不理之態度，遂基於毀
    損財物之故意，持嘉里派出所內之椅子，砸毀派出所大門之
    玻璃門，致使嘉里派出所2片落地玻璃門破碎致令不堪使用
    ，足生損害於嘉里派出所，因認被告涉犯刑法第354條之毀
    損器物罪嫌云云。
二、按告訴或請求乃論，未經告訴、請求或其告訴經撤回或已逾
    告訴期間者，應諭知不受理判決，刑事訴訟法第303條第1項
    第3款定有明文。另所謂未經告訴，包括不得告訴及未經合
    法告訴之情形在內，而告訴乃論之罪，如被害人為機關時，
    應由該機關有監督權之長官代表告訴，始為合法，最高法院
    82年度台非字第231 號判例可資參照。且所謂組織，需有單
    獨法定地位，以具備獨立之人員編制及預算為原則，有最高
    行政法院94年6月份庭長法官聯席會議決議可參。
三、訊據被告固不否認於上開時間、地點毀損花蓮縣新城鄉嘉里
    派出所大門玻璃2面，經核與目擊證人乙○○於本院審理中
    證述相符，並有現場照片8幀附卷可佐，堪信被告確有毀損
    犯行。惟被告矢口否認有何毀損犯行，辯稱：伊當時因為喝
    醉酒，完全不知道自己在做什麼，已陷於精神耗弱或心神喪
    失之狀態云云，然查，目擊證人乙○○於本院審理中證稱：
    被告於案發時看起來有喝酒，但是意識還是清醒的，並沒有
    到完全不知外界事物之狀況等語（本院卷第32頁），衡以被
    告於案發後之警詢及偵查中均陳稱：伊本來要到派出所找勤
    區警員提供案件線索，該所警員稱沒空，伊因為有喝酒，一
    時衝動就拿椅子砸毀派出所玻璃，因2塊玻璃重疊，所以共
    砸毀2塊玻璃等語（警卷第5頁、偵查卷第7頁），則以被告
    於案發後尚能清楚陳述其至派出所之原因，及其毀損玻璃之
    過程等情觀之，堪信其於案發當時意識應屬清醒，對外界存
    在、發生之各項事務尚能確切暸解、掌握，可見其吸收之酒
    精成份對其認識力、價值判斷力及行為抉擇力，未生妨礙，
    自難認其當時係處於精神耗弱或心神喪失之狀態，被告前開
    所辯，並無理由。
四、惟查，公訴人認被告所犯為刑法第354條之毀損器物罪，依
    同法第357條規定須告訴乃論，然本件雖有花蓮縣警察局新
    城分局嘉里派出所所長甲○○具狀向台灣花蓮地方法院檢察
    署表示「將對被告提出告訴」，有報告書1份在卷可佐，然
    所謂「將對被告提出告訴」，是否表示已對被告提出告訴之
    意思，已有疑義，況依據花蓮縣警察局組織規程第9條第1項
    規定可知，嘉里派出所僅為花蓮縣警察局新城分局轄下之組
    織，並非具有單獨法定地位之機關，故前開以嘉里派出所所
    長名義出具之報告書，尚難認係經機關之有監督權人提出之
    告訴，揆諸前開說明，本件既未經被害機關提出合法告訴，
    自應為不受理判決。雖上訴人以其行為時已陷於精神耗弱或
    心神喪失提起上訴並無理由，然原審漏未審及本件是否已經
    告訴，自有未合，應由本院依刑事訴訟法第455條之1第3項
    準用同法第369條第1項後段之規定，將原判決撤銷，並依刑
    事訴訟法第452 條之規定，改依通常程序自為第一審判決，
    為不受理判決之諭知（參照法院辦理刑事訴訟簡易程序案件
    應行注意事項第14點）。
據上論斷，應依刑事訴訟法第455 條之1 第3 項、第452 條、第
369條第1項前段、第364條、第303條第1項第3款，判決如主文。
本案經檢察官丙○○到庭執行職務。
中    華    民    國    95    年    5    月   15      日
                          台灣花蓮地方法院刑事第二庭
                                  審判長法官  李豫雙
                                        法官  林韋岑
                                        法官  俞秀美
上列正本證明與原本無異。
如對本判決不服，應於送達後10日內，向本院提出上訴狀。（應
抄附繕本）
                                        書記官
中    華    民    國   95     年   5     月   15      日


司法院資訊處製作；財團法人民間司法改革基金會備份。
